臺灣屏東地方法院民事裁定
111年度消債更字第24號
聲  請  人  
即 債務 人  宋慧語（原名：宋琬婷、宋欣螢）


上列當事人因消費者債務清理事件聲請更生，本院裁定如下：
    主  文
債務人宋慧語自民國111年10月24日中午12時起開始更生程序。
命司法事務官進行本件更生程序。
    理  由
一、按債務人不能清償債務或有不能清償之虞；且無擔保或無優
    先權之本金及利息債務總額未逾新臺幣（下同）1,200萬者
    ，於法院裁定開始清算程序或宣告破產前，得向法院聲請更
    生；又法院開始更生程序之裁定，應載明其年、月、日、時
    ，並即時發生效力；法院裁定開始更生或清算程序後，得命
    司法事務官進行更生或清算程序。消費者債務清理條例（下
    稱消債條例）第3條、第42條第1項、第45條第1項及第16條
    第1項前段分別定有明文。
二、聲請意旨略以：聲請人已知積欠約1,284,185元之債務，有
    不能清償之情，且曾於民國110年12月間，與最大債權金融
    機構花旗（台灣）商業銀行股份有限公司進行消費者債務清
    理前置協商，惟因無法負擔協商款而協商不成立。又聲請人
    之無擔保或無優先權之債務總額未逾1,200萬元，復未經法
    院裁定開始清算程序或宣告破產，爰聲請准予裁定更生等語
    。
三、經查：
  ㈠聲請人之上開主張，業據其提出財團法人聯合徵信中心當事
    人綜合信用報告書、全國財產稅總歸戶財產查詢清單、108
    至109年度綜合所得稅各類所得資料清單、勞工保險被保險
    人投保資料表等件為證，並有調解程序筆錄可參，是聲請人
    既與債權人前置協商不成立，其提出本件聲請，於法有據。
  ㈡關於聲請人現在收入部分，聲請人現受僱於龍興娛樂廣場，
    每月所得平均約為21,000元，有在職證明書、薪資袋可佐，
    堪信屬實。至聲請人之支出部分，聲請人陳稱每月必要支出
    15,950元，雖未提出全部單據供本院審酌，惟低於依消債條
    例第64條之2第1項規定，以111年衛生福利部公告每人每月
    最低生活費之1.2倍計算之數額17,076元，應屬確實。
  ㈢綜上，聲請人每月所得扣除必要生活費後，僅餘5,050元（計
    算式：21,000－15,950＝5,050）。聲請人名下固有三商美邦
    人壽保險股份有限公司之保單，有上開公司保單資料可佐，
    惟本院審酌上開保單未解約前尚無法用以清償，而聲請人積
    欠之無擔保及無優先權債務至少已達1,417,389元，亦有前
    置調解金融機構無擔保債務還款分配表可稽，堪認聲請人有
    不能清償債務之情事，而有更生之原因。此外，本件查無消
    債條例第46條各款所定應駁回更生聲請之事由存在，則聲請
    人所為聲請，應屬有據，爰命司法事務官進行本件更生程序
    。
四、依首開規定，裁定如主文。
中　　華　　民　　國　　111 　年　　10　　月　　24　　日
                  民事庭  法　官　彭聖芳
正本係照原本作成。
本裁定不得抗告。
中　　華　　民　　國　　111 　年　　10　　月　　24　　日
                  　　　　書記官　謝鎮光